臺灣新竹地方法院交通事件裁定　96年度交聲字第117號
原處分機關　交通部公路總局新竹區監理所
異　議　人
即受處分人　甲○○
上列受處分人因違反道路交通管理處罰條例案件，對於交通部公
路總局新竹區監理所九十六年三月二十六日竹監自字第裁五０─
Ｅ00000000號所為之違反道路交通管理事件裁決不服，
聲明異議，本院裁定如下：
    主  文
異議駁回。
    理  由
一、本件原處分機關裁決處分意旨略以：異議人於民國九十五年
    七月九日上午十時十二分，在新竹市○○路，駕駛使用其所
    有已遭註銷牌照之車牌號碼ＭＦ─０六四０號自用小客車，
    且違規不遵守道路交通號誌之指示，乃經原舉發機關新竹市
    警察局依採證照片逕行舉發，嗣異議人未於應到案期限內到
    案聽候裁決，亦未依規定期限繳納罰鍰結案或向原處分機關
    陳述意見，原處分機關乃依道路交通管理處罰條例第十二條
    第一項第四款、第二項、第六十條第二項第三款及違反道路
    交通管理事件統一裁罰基準及處理細則、違反道路交通管理
    事件統一裁罰基準表之規定，逕行裁處罰鍰共新臺幣（下同
    ）一萬二千六百元（即使用註銷之牌照行駛部分，裁處罰鍰
    一萬零八百元；不遵守道路交通號誌之指示部分，裁處罰鍰
    一千八百元），並牌照扣繳。
二、異議人聲明異議意旨略以：異議人家境清寒，配偶罹病無法
    工作、子女年幼就學，家庭生活惟靠異議人拾荒支撐，三餐
    不繼、困頓不堪，實無力繳納罰鍰，如再課以罰鍰，無異雪
    上加霜，且異議人係拾荒疏忽致違規，應情有可原，希能體
    恤異議人之困境，網開一面，並提出縣政府九十六年四月二
    日府婦幼字第０九六００四三九四一號函、衛生署新竹醫院
    診斷證明書、戶籍謄本等影本為證，爰聲明異議，請撤銷原
    裁決處分等語。
三、按汽車使用註銷之牌照行駛者，處汽車所有人新臺幣三千六
    百元以上一萬零八百元以下罰鍰，牌照扣繳之；又汽車駕駛
    人，駕駛汽車不遵守道路交通標誌、標線、號誌之指示者，
    而道路交通管理處罰條例第二章各條無處罰規定者，處新臺
　　幣九百元以上一千八百元以下罰鍰，道路交通管理處罰條例
 　 第十二條第一項第四款、第二項、第六十條第二項第三款分
    別定有明文。
四、本院經查原處分機關之裁決處分無誤，據以認定之證據及理
　　由如下：
（一）異議人確有於上揭時、地駕駛使用其所有已遭註銷牌照之
      車牌號碼ＭＦ─０六四０號自用小客車，且違規不遵守道
      路交通號誌之指示，乃經原舉發機關新竹市警察局依採證
      照片逕行舉發一節，有原處分機關提出之汽車車籍查詢、
      車牌號碼ＭＦ─０六四０號自用小客車違規查詢報表、牌
      照吊扣銷查詢畫面等在卷可稽，復為異議人所不爭執，故
      異議人確有汽車使用註銷之牌照行駛及不遵守道路交通號
      誌之指示等違規，已堪認定。異議人辯稱係因拾荒疏忽致
      違規云云，縱或屬實，然亦不得據為免罰事由。
（二）再者，異議人經原舉發機關新竹市警察局依採證照片逕行
      舉發後，既未於應到案期限內到案聽候裁決，亦未依規定
      期限繳納罰鍰結案或向原處分機關陳述意見，原處分機關
      乃依道路交通管理處罰條例第十二條第一項第四款、第二
      項、第六十條第二項第三款及違反道路交通管理事件統一
      裁罰基準及處理細則、違反道路交通管理事件統一裁罰基
      準表之規定，逕行裁處異議人罰鍰共一萬二千六百元（即
      使用註銷之牌照行駛部分，裁處罰鍰一萬零八百元；不遵
      守道路交通號誌之指示部分，裁處罰鍰一千八百元），並
      牌照扣繳，即無不合。
（三）異議人另辯稱以家境清寒，家庭生活僅靠異議人拾荒支撐
      ，無力繳納罰鍰等情，並提出縣政府九十六年四月二日府
      婦幼字第０九六００四三九四一號函、衛生署新竹醫院診
      斷證明書、戶籍謄本等影本為證。惟此或亦屬實，仍無從
　　　據為違規免罰事由。況異議人是否確無力繳納罰鍰，乃屬
  　　原處分機關未來據以執行或移送行政強制執行之範籌，衡
　    與異議人是否確有違規之實體裁決處分無涉。又若異議人
      未來確仍無力繳納罰鍰，原處分機關縱移送行政執行處強
      制執行，亦將執行無著，而對異議人不生實質上之影響。
五、綜上所述，異議人確有汽車使用註銷之牌照行駛及不遵守道
    路交通號誌之指示等違規，而違反道路交通管理處罰條例第
    十二條第一項第四款、第二項、第六十條第二項第三款規定
    之事實，已堪認定。至異議人所辯各節，縱或屬實，仍均無
    從據為免罰事由。據此，原處分機關據以裁處異議人罰鍰共
    一萬二千六百元（即使用註銷之牌照行駛部分，裁處罰鍰一
    萬零八百元；不遵守道路交通號誌之指示部分，裁處罰鍰一
    千八百元），並牌照扣繳，自無不合，異議人之異議為無理
    由，應予駁回。
六、據上論斷，應依道路交通案件處理辦法第十九條，裁定如主
　　文。
中　　華　　民　　國　九十六　年　　四　　月　二十六　日
                            　　臺灣新竹地方法院交通法庭
                                　　法　  官  汪　銘  欽
以上正本證明與原本無異。
如不服本裁定，應於裁定送達後五日內向本院提出抗告狀。
中　　華　　民　　國　九十六　年　　四　　月　二十六　日
                                　　書 記 官  陳　秀　子
